【裁判字號】    97,簡上更一,4
【裁判日期】    980519
【裁判案由】    毀棄損壞
【裁判全文】
臺灣高雄地方法院刑事判決           97年度簡上更一字第4號
上  訴  人
即  被  告  甲○○
            乙○○原名陳宗榮.
上列上訴人即被告等因毀棄損壞案件，不服本院高雄簡易庭中華
民國96年12月25日96年度簡字第4276號刑事簡易判決（聲請簡易
判決處刑案號：96年度偵字第11453 號），提起上訴，經本院管
轄之合議庭於中華民國97年9 月4 日以97年度簡上字第166 號自
為第一審不受理判決，檢察官不服提起上訴，經台灣高等法院高
雄分院以97年度上易字第860 號撤銷該不受理判決，發回本院更
為審理，本院合議庭判決如下：
    主  文
上訴駁回。
    事實及理由
一、本案經本院審理結果，認本院高雄簡易庭96年度簡字第4276
    號判決認事用法及量刑均無不當，應予維持，並引用前揭判
    決書事實、證據及理由之記載（如附件，含檢察官聲請簡易
    判決處刑書）。
二、上訴人即被告甲○○上訴意旨略以：對檢察官聲請簡易判決
    處刑書所載被告乙○○僱用工人在公有水溝挖鑿孔洞之犯罪
    事實並不爭執，但其係授權被告乙○○代為處理該停車場所
    有事務，對被告乙○○僱用工人挖鑿公有水溝孔洞乙事並不
    之情等語；上訴人即被告乙○○上訴意旨則以：對檢察官聲
    請簡易判決處刑書所載僱用工人在公有水溝挖鑿孔洞之犯罪
    事實亦無爭執，但其僅在水溝挖鑿孔洞，並未影響該水溝之
    功能，實與刑法毀損罪無涉等語。惟查：
  (一)上訴人即被告甲○○上訴意旨所稱本件案發地點停車場之事
    務，業已授權上訴人即被告乙○○處理乙節，雖與上訴人即
    被告乙○○於警詢中所述相符（參警卷第3 頁），然因上訴
    人即被告甲○○就授權處理事務之範圍，並未具體說明，亦
    未有何書面證據可供本院參酌，自難僅憑上訴人即被告甲○
    ○就該停車場事務授權上訴人即被告乙○○處理之概括說詞
    ，即認在上訴人即被告甲○○擔任負責人之本案停車場，發
    生僱用工人挖掘公有水溝之行為，皆係上訴人即被告乙○○
    所為，而與上訴人即被告甲○○無涉。再本院衡之上訴人即
    被告乙○○僅受聘於上訴人即被告甲○○在該停車場擔任管
    理員乙節，業據上訴人即被告乙○○於警詢時陳述明確（參
    警卷第2 頁），以上訴人即被告乙○○僅係受聘擔任該停車
    場管理員之關係，縱然上訴人即被告甲○○授權上訴人即被
    告乙○○處理該停車場之事務，衡情授權範圍應僅係該停車
    場一般慣常反覆發生之工作，而本件挖鑿水溝，並非該停車
    場一般慣常反覆發生之工作，且僱用工人亦須花費，上訴人
    即被告乙○○自無可能不徵得上訴人即被告甲○○同意即自
    行僱用工人挖鑿，則上訴人即被告對於本件僱用工人挖掘公
    有水溝乙節，自係知悉甚詳，其辯稱業已授權被告乙○○而
    不知情等語，顯係臨訟卸責之辭，不足採信。
  (二)次按刑法第354 條之毀損罪，以使所毀損之物，失其全部或
    一部之效用為構成要件。而所謂「損壞」，係指改變物質之
    形體而減損物之一部效用或價值之意。查本件上訴人即被告
    等人以開鑿方式，在公有水溝挖鑿孔洞，若遇下雨，可能造
    成人行道下陷乙節，業據證人即高雄市政府工務局下水道工
    程處股長胡祥洋於本院97年度簡上字第166 號案審理時結證
    明確（參該卷第65頁），足認該公有水溝確實已因上訴人即
    被告等之損害行為而喪失部分效用及價值，自應依上開刑法
    規定予以論處，上訴人即被告乙○○上開所辯亦無足採。
三、綜上所述，上訴人即被告甲○○、乙○○所執上訴情詞，均
    無足採，渠等之上訴均無理由，應均予駁回。
據上論斷，應依刑事訴訟第455 條之1 第1 項、第3 項、第364
條、第373 條、第368 條，判決如主文。
中    華    民    國    98    年    5     月    19    日
                  刑事第十四庭    審判長法  官  莊松泉
                                        法  官  李俊霖
                                        法  官  林揚奇
以上證明與原本無異。
不得上訴。
中    華    民    國    98    年    5     月    19    日
                                        書記官  何明昌
附錄本判決論罪之法條：
刑法第354條
毀棄、損壞前2 條以外之它人之物，或致令不堪用，足以生損害
於公眾或他人者，處2 年以下有期徒刑、拘役或500 元以下罰金
。


司法院資訊處製作；財團法人民間司法改革基金會備份。
